【裁判字號】    90,易,2984
【裁判日期】    900911
【裁判案由】    傷害
【裁判全文】
臺灣高雄地方法院刑事判決                          九十年度易字第二九八四號
    公  訴  人  臺灣高雄地方法院檢察署檢察官
    被      告  甲○○
右列被告因傷害案件，經檢察官提起公訴（九十年度偵字第一二四六五號），本院判
決如左︰
    主  文
甲○○傷害人之身體，處拘役肆拾日，如易科罰金以佰元折算壹日。
    事  實
一、甲○○曾犯有少年傷害非行紀錄，於民國九十年二月十五日凌晨四時四十分許，
    駕駛車牌號碼Ｅ二─０一一九號自小車，沿高雄市○○○路由南往北行駛，行經
    自強三路與三多四路交岔路口時，適有乙○○駕駛之車牌號碼二Ｄ─０一一九號
    自小客車沿三多四路由東向西方向右轉至自強三路時，與甲○○駕駛上開自小客
    車險釀車禍，甲○○因行車細故心生不滿，將乙○○駕駛之自小客車攔下，先出
    示義警服務證，旋即取出伸縮鐵棍毆打甲○○，致甲○○受有頭部外傷併左前額
    瘀血三ｘ三公分、左胸挫傷瘀血十ｘ六公分之傷情。
二、案經乙○○訴由高雄市政府警察局苓雅分局移送臺灣高雄地方法院檢察署檢察官
    偵查起訴。
    理  由
一、訊據被告雖坦承因行車糾紛毆打告訴人成傷之事實，惟辯稱：告訴人先停下車，
    我看見告訴人停車才停車查看，現場有告訴人及其同夥共十餘人，我恐遭告訴人
    及其同夥圍毆，為求自保，才先以拳頭毆打告訴人等語。經查：
  (一)被告與告訴人因行車糾紛，被告於右開時、地攔下告訴人，先向告訴人出示義警
    服務證，旋即持伸縮鐵棍毆打告訴人成傷之事實，已據告訴人於警、偵訊及本院
    審理中迭次指訴綦詳，並有診斷證明書一紙在卷可證，告訴人之傷情與被告之傷
    害行為間，顯具有相當因果關係，本案罪證明確，被告傷害之犯行，至堪認定。
  (二)再按刑法第二十三條規定正當防衛之要件，必需對於現在之不法侵害始能成立，
    而同條但書關於防衛過當之規定，係指防衛行為超越其防衛所必要之程度而言，
    最高法院八十三年度台上字第二一六號裁判可資參照。本件被告雖辯稱告訴人與
    其同夥約十餘人在場，我恐遭不測才先動手毆打告訴人云云，惟查：告訴人駕車
    載其女友於行車之際偶與被告發生糾紛，被告將告訴人攔下，當場有眾人圍觀等
    情，業據告訴人與證人即其女友于海瀛於警訊中陳述綦詳，則被告辯稱告訴人與
    其同夥十餘人在場，顯與事實不合，自難採信。況被告於本院審理中亦坦承告訴
    人並未出手毆打伊等語，則告訴人對於被告並無現在不法之侵害，被告動手毆打
    告訴人，自不得謂為出於正當防衛。
二、核被告甲○○所為，係犯刑法第二百七十七條第一項傷害罪。爰審酌現代社會駕
    車行駛於道路上為經常利用之交通方式，被告僅因行車細故，即心生不滿，下車
    之際，先出示義警證，繼而毆打告訴人成傷，及告訴人所受傷情非輕，被告迄未
    與告訴人達成民事和解等一切情狀，量處如主文所示之刑，並諭知易科罰金之折
    算標準。至被告傷害告訴人所用之伸縮鐵棍一支並未扣案，且不能證明為違禁物
    ，爰不為沒收之諭知。
三、據上論斷，應依刑事訴訟法第二百九十九條第一項前段、刑法第二百七十七條第
    一項、第四十一條第一項前段、罰金罰鍰提高標準條例第一條前段、第二條，判
    決如主文。
本案經檢察官吳昭瑩到庭執行職務。
中      華      民      國      九十      年      九    月    十一    日
                                    臺灣高雄地方法院刑事第四庭
                                        法  官  張  桂  美
右正本證明與原本無異。
如不服本判決，應於送達後十日內，向本院提出上訴狀。
                                        書記官  吳  金  霞
中      華      民      國      九十      年      九    月    十一    日
附錄本判決論罪之法條全文
刑法第二百七十七條條第一項
  傷害人之身體或健康者，處三年以下有期徒刑、拘役或一千元以罰金。


司法院資訊處製作；財團法人民間司法改革基金會備份。
